【裁判字號】    89,易,2029
【裁判日期】    891013
【裁判案由】    傷害等
【裁判全文】
臺灣桃園地方法院刑事判決                        八十九年度易字第二二九號
    公  訴  人  臺灣桃園地方法院檢察署檢察官
    被      告  乙○○
                甲○○
    右  一  人
    選任辯護人  丁○○
右列被告因傷害等案件，檢察官聲請簡易判決處刑（八十八年度偵字第四九二九號、
第九九三五號），經本院改依通常程序，茲判決如左：
    主      文
乙○○被訴恐嚇部分無罪；被訴傷害部分公訴不受理。
甲○○無罪。
    理      由
一、公訴意旨略以：被告甲○○與被告乙○○之胞兄丙○○素有債務糾紛，八十八年
    一月二十二日，乙○○受丙○○（業經檢察官另為不起訴處分確定）之託，偕同
    友人李明璋至中壢市○○路二一四號甲○○所營牛排館，向甲○○收取債款，接
    洽中，乙○○與甲○○發生口角，進而互毆（乙○○受毆部分未據告訴），使甲○○受有左臉頰裂傷之傷害，乙○○並向甲○○揚言：若不還錢，以後牛排館別
    想再開，小心一點等語，使甲○○心生畏懼，甲○○不甘示弱，基於概括犯意，
    當場亦向乙○○揚言：你給我小心一點等語，又於八十八年一月二十四日，以電
    話向丙○○揚言：你家住八樓，全家外出要注意，小心一點等語，均使乙○○、
    丙○○心生畏懼，因認被告二人均涉犯刑法第三百零五條之恐嚇罪嫌，乙○○另
    涉犯同法第二百七十七條第一項之傷害罪嫌云云。
二、經查，證人李明璋於警訊證稱：（乙○○有無在場揚言牛排館還要不要開，以後
    小心點？）乙○○與甲○○二人都有說，因為當時二人在場吵架吵得很厲害，互
    相叫罵揚言「小心點：：：」等語（見偵字第四九二九號卷第十六頁），偵查中
    結證稱：進店內，乙○○與甲○○起爭執，乙○○有打他一巴掌，我上前勸架拉
    開他們，甲○○也有出手打乙○○：：：乙○○說「給我小心一點」：：：甲○○也說「給我小心一點」，是對乙○○講的等語（見偵字第四九二九號卷第三十
    頁），嗣於本院審理時復結證稱：他們二人（指乙○○及甲○○）有爭吵：：：
    「氣勢都非常旺盛，雙方都不怕對方反而持續對罵」：：：（打完後有再罵？）
    是，後是我架開他們等語，據而足徵被告乙○○、甲○○各有出言恫嚇對方之事
    實，殊無可疑。渠二人空言否認此情，核屬卸責之詞，固非可採，惟查，乙○○
    及甲○○係在口角之際相互言語恐嚇對方，抑且，聞言之後，猶能怒目相視，彼
    此持續破口互斥叫罵，可見渠二人依然勇猛無比，聲壯勢強，衡此，至徵被告二
    人各對他方恫嚇之言詞，根本置若罔聞，毫不在意，未存有絲毫戒懼惶恐之心，
    狀極鮮明。乙○○、甲○○各指稱已因而心生畏心懼云云，顯屬無稽，均無足採
    。再查，被告甲○○曾於電話中出言恐嚇丙○○之情，迭據丙○○於偵查及本院
    調查時指述綦詳，且所指各節前後一致不移，雖堪採信。第查，丙○○於本院調
    查時並陳稱：（甲○○來電話）剛開始是我接，後我老婆接去講，被告（指吳永
    財）與我妻在電話中大聲吵，但一下就掛掉了：：：我有問你是否恐嚇我，被告
    也未回答，只說要我注意點，後我太太搶過去講等語（見本院八十九年九月十五
    日訊問筆錄）。衡之常情，倘非丙○○與甲○○通話之際，丙○○之神情、聲色
    及口氣有異，令胡妻頓覺已生事端，有前去接腔、答話以便「排解」之需，於渠
    二人通話之中，胡妻豈會多事搶接電話？惟若斯時丙○○係面露驚悸、畏縮狀，
    堂堂昂藏之軀既已如此，則屬一介女流之胡妻又豈敢汲汲於「搶下」話筒並在電
    話中對甲○○斥罵？是以觀諸胡妻係於電話中與甲○○爭吵之情，顯可易見其搶
    接電話之目的當無非意在幫腔、助陣，由是，顯見丙○○早在於電話中質問「你
    是否恐嚇我」之時即與甲○○相互大聲叫罵，此再徵之經本院詢以「電話中你是
    否也大聲講話？」，丙○○則出以含蓄之口吻答稱「還好」之情益明。職是，既
    猶能大聲斥喝叫罵，可見丙○○對甲○○之恐嚇言詞亦未心起恐懼之情。綜述，
    被告二人各對他方及丙○○對甲○○口出恫嚇之詞，既均未因而心生畏懼，因之
    ，當然並未發生致生危害於渠各人安全之結果，從而被告二人各所為恐嚇之舉尚
    均僅止於未遂，然本罪並不處罰未遂犯，自未能以本罪之責相繩，此部分自應均
    為無罪之諭知。
三、公訴人指稱被告乙○○涉犯刑法第二百七十七條第一項之傷害部分，依同法第二
    八十七條前段規定，須告訴乃論。茲被告兼告訴人甲○○已於本院調查時當庭撤
    回對乙○○之傷害告訴，此部分依法自應為論知不受理之判決。
四、本件檢察官係聲請簡易判決處刑，惟經本院認有刑事訴訟法第四百五十一條之一
    四項但書第三款之情形，爰依同法第四百五十二條規定，改依通常程序審判之，
    末此敘明。
據上論斷，應依刑事訴訟法第四百五十二條、第二百九十九條第一項前段、第三百零
三條三款，判決如主文。
本案經檢察官張春暉到庭執行職務。
中      華      民      國    八十九    年      十      月     十三     日
                              臺灣桃園地方法院刑事第三庭
                                  法  官  蔡榮澤
右正本證明與原本無異。
如不服本判決，應於判決送達後十日內向本院提出上訴狀( 應附繕本 )，上訴於
臺灣高等法院。
                                    書記官   劉德壽
中        華        民        國   八十九   年   十一   月    十六    日


司法院資訊處製作；財團法人民間司法改革基金會備份。
